# 请教陈版关于改制时的账务处理

提问人：cmzjoy 时间：2021-12-11 18:26:10
陈版和各位大侠，请教一下：
1 、全民所有制企业改制为公司制，改制完成时，累计未分配利润是否需要转入资本公积？相关的规定是什么？
2 、是不是在改制完成时就可以按照评估值调整相关资产负债？
感谢！

回答人：chenyiwei
1 、全民所有制企业改制为公司，视同一个新的会计主体建立，对其资产、负债需按评估值调账。相应地，在改制刚完成时，改制后公司的权益科目应当只有实收资本和资本公积（资本溢价）两项。
2 、可以。